Minutes et répertoires du notaire Jean THIREUL, 23 août 1568 - décembre 1587 (étude III)
Archives nationales
- Minutes de Jean THIREUL, 1558 - décembre 1587; MC/ET/III/362 - MC/ET/III/445
  - Minutes (inventaires après décès). 1581, MC/ET/III/439
    - Inventaire après décès de Guillaume Loyer, marchand, rue des Barres [en une maison à l'enseigne de la Madeleine, paroisse Saint-Gervais]., 18 septembre 1581; MC/ET/III/439; 16 f.
      inventaire après décès; Barres (rue des); Loyer, Guillaume; commerçant
  - Minutes (inventaires après décès). 1582, MC/ET/III/440
    - Inventaire après décès de Claude Thiellement, femme de Guillaume Charron, huissier, sergent à cheval, procureur de l'exécuteur testamentaire du défunt., 23 juin 1580; MC/ET/III/440; 17 f.
      La date donnée par G. Wildenstein dans Le Goût pour la Peinture ... (1580-06-23) est erronée. La date exacte est 1582-06-23.. Le texte de l'analyse de Wildenstein a été complété par M. Constans.
      inventaire après décès; Thiellement, Claude; Charron, Guillaume; huissier de justice; auxiliaire de justice
    - Inventaire après décès de Adrianne Bourson, [veuve de Adrien Romygny, maître tonnelier] femme de Jehan Rémond, maître tonnelier, rue du Monceau Saint-Gervais., 11 janvier 1582; MC/ET/III/440; 14 f.
      inventaire après décès; Monceau-Saint-Gervais (rue du); Bourson, Adrienne; Rémond, Jehan; tonnelier
    - Inventaire après décès de Marguerite Bureau, veuve de Pierre Forget, notaire et secrétaire du Roi, ruelle de Guespau [dite de Guépine], à l'entrée de la rue de Jouy [paroisse Saint-Paul]., 11 janvier 1582; MC/ET/III/440; 28 f.
      inventaire après décès; Bureau, Marguerite; Forget, Pierre; notaire; secrétaire du roi (Ancien Régime)
    - Inventaire après décès de Geneviève Husson, femme de Nicolas Carahu, charpentier de la grande cognée, rue Hocquelin Le Faulcheur., 25 janvier 1582; MC/ET/III/440; 20 f.
      inventaire après décès; Husson, Geneviève; Carahu, Nicolas; charpentier
    - Inventaire après décès de Claude Thierry, maître sellier-lormier, rue des Juifs., 26 avril 1582; MC/ET/III/440; 4 f.
      inventaire après décès; Juifs (rue des); Thierry, Claude; sellier; forgeron
    - Inventaire après décès de Françoise Mallet, veuve de Philbert Chesneau, marchand, rue Mortellerie., 21 mai 1582; MC/ET/III/440; 26 f.
      inventaire après décès; Mortellerie (rue de la); Mallet, Françoise; Chesneau (veuve); Chesneau, Philbert; commerçant
    - Inventaire après décès de Françoise Mallet, veuve de Philbert Chesneau, marchand, biens sis rue de la Mortellerie, en une maison à l'enseigne de la Pomme d'or, paroisse Saint-Jean-en-Grève, Saint-Gervais ou Saint-Paul., 25 mai 1582; MC/ET/III/440; 28 f.
      inventaire après décès; Mortellerie (rue de la); Mallet, Françoise; Chesneau, Philbert; commerçant
    - Inventaire après décès de Claude Thiellement, biens sis rue de Jouy, en une maison tenue en location d'un sieur Vallet, maître menuisier, paroisse Saint-Jean-en-Grève, Saint-Gervais ou Saint-Paul., 23 juin 1582; MC/ET/III/440; 18 f. (Dos déchiré)
      inventaire après décès; Jouy (rue de); Thiellement, Claude; Vallet (sieur); menuisier
    - Inventaire après décès de François Dupont, marchand hôtelier, [biens sis rue Saint-Antoine] en l'hôtellerie de la Roze., 23 décembre 1582; MC/ET/III/440; 11 f.
      inventaire après décès; Dupont, François; commerçant; hôtelier
  - Minutes (inventaires après décès). 1583, MC/ET/III/441
    - Inventaire après décès de Claude Malet, marchand orfèvre [biens sis sur le Pont-au-Change, côté aval, en la seizième maison, à l'enseigne du Chariot d'or, paroisse Saint-Jacques-de-la-Boucherie ou Saint-Barthélémy]., 27 avril 1583; MC/ET/III/441; 13 f.
      inventaire après décès; Malet, Claude; orfèvre
    - Inventaire après décès de Guillaume Robbe, voiturier par eau, en la maison et jeu de paume Saint-Jacques., 25 juin 1583; MC/ET/III/441; 2 f.
      inventaire après décès; Robbe, Guillaume; transporteur de marchandises
    - Inventaire après décès de Claude Guérin, veuve de Guillaume Roble, voiturier par eau et terre, biens sis rue Geoffroy-Lasnier, en un jeu de paume à l'enseigne de Saint-Jacques, paroisse Saint-Gervais ou Saint-Paul., 25 juin 1583; MC/ET/III/441; 2 f.
      inventaire après décès; Geoffroy-l'Asnier (rue); Guérin, Claude; Roble, Guillaume; transporteur de marchandises
    - Inventaire après décès de Antoine Gaulvyn, maître passeur des ports de Paris, rue Mortellerye, près de la rue des Barres [en une maison à l'enseigne du Chaudron, paroisse Saint-Gervais]., 13 juillet 1583; MC/ET/III/441; 5 f.
      inventaire après décès; Barres (rue des); Gaulvyn, Antoine
    - Inventaire après décès de Louis Vaillant, rue de la Verrerie, [biens sis rue de la Verrerie, au coin de la rue Galiace, en face de la rue des Billettes, paroisse Saint-Jean-en-Grève]., 26 juillet 1583; MC/ET/III/441; 8 f.
      inventaire après décès; Billettes (rue des); Verrerie (rue de la); Vaillant, Louis
    - Inventaire après décès de Marie Laurens, femme de Jean Mabille, huissier sergent à cheval du Roy, en son Châtelet de Paris, rue de la Mortellerie., 27 juillet 1583; MC/ET/III/441; 36 f.
      inventaire après décès; Mortellerie (rue de la); Laurens, Marie; Mabille, Jean; huissier de justice; auxiliaire de justice
    - Inventaire après décès de Marie Delaval, femme de Pierre Bailly, marchand, rue des Roziers [paroisse Saint-Gervais]., 17 août 1583; MC/ET/III/441; 4 f.
      inventaire après décès; Rosiers (rue des); Delaval, Marie; Bailly, Pierre; commerçant
    - Inventaire après décès de Barthelémy Notelin, prêtre habitué en l'église Saint-Gervais [demeurant au cloître, biens sis rue Geoffroy-Lasnier, en la maison d'Étienne Lambert, maître fripier, paroisse Saint-Gervais]., 16 septembre 1583; MC/ET/III/441; 2 f.
      inventaire après décès; Saint-Gervais-Saint-Protais (église); Notelin, Barthelémy; prêtre
    - Inventaire après décès de Mathurin Plantin, voiturier par terre, à l'occasion du remariage de sa veuve, Denise Sauduboys, avec Didier Goulliart, maître jardinier, paroisse Saint-Gervais., 18 septembre 1583; MC/ET/III/441; 8 f.
      inventaire après décès; Plantin, Mathurin; Sauduboys, Denise; Goulliart, Didier; jardinier; transporteur de marchandises
    - Inventaire après décès de Marie Solleillat, femme de Henry Gerbault, maître maçon, au Vieil Cimetière Saint-Jean [biens sis rue du Vieux-Cimetière-Saint-Jean, en une maison à l'enseigne de l'image Saint Martin, paroisse Saint-Gervais, et au parc des Tournelles, paroisse Saint-Paul]., 16 novembre 1583; MC/ET/III/441; 20 f.
      inventaire après décès; Solleillat, Marie; Gerbault, Henry; maçon
    - Inventaire après décès de Antoine Martin, marchand de drap de soie, rue Aux fèves, à l'enseigne du Plat d'étain [paroisse Saint-Étienne-du-Mont]., 22 novembre 1583; MC/ET/III/441
      inventaire après décès; Plat d'Etain (enseigne du); Martin, Antoine; négociant
    - Inventaire après décès de Illustrissime et Révérendissime René, cardinal de Birague, chancelier de France, dedans le prieuré Sainte-Catherine du Val des Escolliers et en sa terre et seigneurie d'Amboille., 14 décembre 1583; MC/ET/III/441
      inventaire après décès; Birague, René de (1506-1583); chancelier de France (Ancien Régime)
    - Inventaire après décès de Jean Le Couvreur, marchand à Saint-Denis, biens sis rue de la Mortellerie, près du Port-au-Foin, en une maison à l'enseigne de la Corne de cerf ou de l'Étoile, paroisse Saint-Gervais., 31 décembre 1583 - 1583; MC/ET/III/441; 1 Fo (Partie supérieure et bordures latérales très déchirées; manques)
      inventaire après décès; Etoile (enseigne de l'); Corne de Cerf (enseigne de la); Mortellerie (rue de la); Le Couvreur, Jean; commerçant
  - Minutes (inventaires après décès). 1583 - 1585, MC/ET/III/442
    1584 et 1585.
    - Inventaire après décès de Marguerite Le Gros, femme de Jehan Bourdon, maître épicier, vis-à-vis l'église Saint-Jehan-en-Grève., 9 janvier 1584; MC/ET/III/442; 6 f.
      inventaire après décès; Le Gros, Marguerite; Bourdon, Jehan; commerçant
    - Inventaire après décès de Bertrand Martin, marchand, en la Maison de la Croix Blanche, rue Saint-Denis, et au village de la Carrière Saint-Denis., 26 janvier 1584; MC/ET/III/442; 25 f.
      La cote donnée par G. Wildenstein dans Le Goût pour la Peinture ... (MC/ET/II/442) est erronée. La cote exacte est MC/ET/III/442.. Le texte de l'analyse de Wildenstein a été complété par M. Constans.
      inventaire après décès; Saint-Denis (rue); Martin, Bertrand; commerçant
    - Inventaire après décès de Adrian Vallée, maître menuisier, biens sis rue Vieille-du-Temple, en une maison à l'enseigne de la Tête de cerf, paroisse Saint-Jean-en-Grève, Saint-Gervais ou Saint-Paul., 14 mars 1584; MC/ET/III/442; 16 f.
      inventaire après décès; Vieille-du-Temple (rue); Vallée, Adrian; menuisier
    - Inventaire après décès de Jehan Le Boutellier, écuyer, seigneur de Vineu, rue des Singes [paroisse Saint-Paul]., 16 mars 1584; MC/ET/III/442; 8 f.
      inventaire après décès; Singes (rue des); Le Boutellier, Jean
    - Inventaire après décès de Pierre Lempere., 14 avril 1584; MC/ET/III/442; 4 f.
      inventaire après décès; Jouy (rue de); Lempereur, Pierre; Petit, Antoine; employé de maison
    - Inventaire après décès de Pierre Lempereur, serviteur domestique d'Antoine Petit, rue du Figuier., 15 avril 1584; MC/ET/III/442; 3 f.
      inventaire après décès; Figuier (rue du); Lempereur, Pierre; Petit, Antoine; employé de maison
    - Inventaire après décès de Catherine Rousselet, femme de Berthin Moreau, rue Mortellerie., 4 mai 1584; MC/ET/III/442; 8 f.
      inventaire après décès; Mortellerie (rue de la); Rousselet, Catherine; Moreau, Berthin
    - Inventaire après décès de Nicole Alleaume, veuve de Adrian Vallée, maître menuisier., 4 juin 1584; MC/ET/III/442; 4 f.
      inventaire après décès; Alleaume, Nicole; Vallée, Adrian; menuisier
    - Inventaire après décès de Robert Nicolas, laboureur, à Montreuil sur le boys de Vincennes [rue de Villiers]., 5 juin 1584; MC/ET/III/442; 12 f.
      inventaire après décès; Nicolas, Robert; agriculteur
    - Inventaire après décès de Jean Sellier le jeune, maître épicier, biens sis rue de de la Mortellerie, en une maison à l'enseigne du Plat d'étain, paroisse Saint-Jean-en-Grève, Saint-Gervais ou Saint-Paul, et à Champs-sur-Marne., 21 juin 1584; MC/ET/III/442; 36 f.
      inventaire après décès; Champs-sur-Marne (Seine-et-Marne); Plat d'Etain (enseigne du); Mortellerie (rue de la); Sellier, Jean (le jeune); commerçant
    - Inventaire après décès de Michelle Nicolas, femme de Eustache Le Sacq, à l'enseigne du Coq, rue des Rosiers [à Champs-sur-Marne et à Gagny]., 17 juillet 1584; MC/ET/III/442; 25 f.
      inventaire après décès; Coq (enseigne du); Rosiers (rue des); Nicolas, Michelle; Le Sacq, Eustache
    - Inventaire après décès de Pierre Ravyn, conseiller et médecin ordinaire du roi, biens sis rue Vieille-du-Temple, en une maison tenant par derrière à la maison du Mouton au Vieux Cimetière Saint-Jean, paroisse Saint-Gervais, à Chaillot et à Dueil., 20 août 1584; MC/ET/III/442; 49 f.
      [12 pages de livres médicaux et autres, prisés par Pierre Drouart, maître libraire, demeurant rue Saint-Jacques à l'enseigne Ecu au soleil]. [Bibliothèque].
      inventaire après décès; Chaillot (hameau); Vieille-du-Temple (rue); Ravyn, Pierre; Drouart, Pierre
    - Inventaire après décès de Gontran Champenoys, procureur au Châtelet, rue de Quincampoix., 10 septembre 1584; MC/ET/III/442; 12 f.
      La cote donnée par G. Wildenstein dans Le Goût pour la Peinture ... (MC/ET/III/449) est erronée. La cote exacte est MC/ET/III/442.. Le texte de l'analyse de Wildenstein a été complété par M. Constans.
      inventaire après décès; Champenoys, Gontran; procureur de justice (Ancien Régime)
    - Inventaire après décès de Etienne Gobin [marchand drapier], rue Saint-Anthoine [au coin de la rue Vieille-du-Temple, en une maison à l'enseigne de l'image Saint Jean-Baptiste, paroisse Saint-Gervais ou Saint-Paul]., 10 décembre 1584; MC/ET/III/442; 12 f.
      La cote donnée par G. Wildenstein dans Le Goût pour la Peinture ... (MC/ET/III/0449) est erronée. La cote exacte est MC/ET/III/0442.. Le texte de l'analyse de Wildenstein a été complété par M. Constans.
      inventaire après décès; Saint-Antoine (rue); Gobin, Etienne
    - Inventaire après décès de Arnoul Mercier, maître passeur es ports de Paris, rue de la Mortellerie [en une maison à l'enseigne de la Bouteille, paroisse Saint-Paul]., 20 décembre 1584; MC/ET/III/442; 6 f.
      inventaire après décès; Mortellerie (rue de la); Mercier, Arnoul; transporteur de marchandises; batelier
    - Inventaire après décès de Jehanne Simon, femme de Nicolas Parmantier, en la maison du saut de la Chèvre, sur le quai, près de l'arche Beaufils., 28 décembre 1584; MC/ET/III/442; 4 f.
      inventaire après décès; Simon, Jehanne; Parmantier, Nicolas
    - Inventaire après décès de Jehan Le Couvreur, marchand à Saint-Denis., 30 décembre 1584; MC/ET/III/442; 1 f
      inventaire après décès; Saint-Denis (Seine-Saint-Denis); Le Couvreur, Jehan; commerçant
    - Inventaire après décès de Pierre Lambert, marchand fripier, rue Geoffroy Lasnier, et rue des Juifs [biens sis rue Geoffroy-Lasnier, au coin de la rue Grenier-sur-l'eau, paroisse Saint-Paul, rue des Juifs, paroisse Saint-Gervais, et au logis d'Étienne Lambert, maître fripier demeurant rue Geoffroy-Lasnier]., 4 février 1585; MC/ET/III/442; 47 f.
      inventaire après décès; Geoffroy-l'Asnier (rue); Juifs (rue des); Lambert, Pierre; commerçant; brocanteur
    - Inventaire après décès de Martin Sohier [Soyer], compagnon brodeur, rue de la Tissanderie, près le Carrefour Guillory., 6 mai 1585; MC/ET/III/442; 3 f.
      inventaire après décès; Guillori (carrefour); Tixeranderie (rue de la); Sohier, Martin; Soyer, Martin; brodeur
    - Inventaire après décès de M. [Marie Bailly, veuve de François de Crèvecoeur, maître orfèvre, puis épouse de Jean Decambray, marchand apothicaire et épicier, biens sis rue des Barres, en une maison à 14 mai 1585], MC/ET/III/442; 6 f.
      inventaire après décès; Barres (rue des); Bailly, Marie; Crèvecoeur, François de; Decambray, Jean; pharmacien
    - Inventaire après décès de Agnès Morel, veuve de Noël Sionnière, maître passementier, puis épouse de Pierre Claustre, maître brodeur, biens sis rue des Fossés-Saint-Germain, en une maison à l'enseigne des Quatre Fils Aymon, paroisse Saint-Germain-l'Auxerrois., 15 mai 1585; MC/ET/III/442; 6 f.
      inventaire après décès; Fossés-Saint-Germain (rue des); Morel, Agnès; Sionnière, Noël; Claustre, Pierre; passementier; brodeur
    - Inventaire après décès de Michelle Cappy, femme de Claude Chevallot, marchand, rue de la Vannerie. [Inventaire de Claude Chevallot, marchand, avant séparation avec Michelle Decappy, biens sis rue de la Vannerie, chez Michel Decappy, dit Cotta, paroisse Saint-Gervais, Saint-Merri ou Saint-Jean-en-Grève.], 26 juillet 1585; MC/ET/III/442; 5 f.
      inventaire après décès; Vannerie (rue de la); Cappy, Michelle; Chevallot, Claude; commerçant
    - Inventaire après décès de Symon Denise, conseiller au siège présidial de Provins et Denise Hugot, sa femme., 26 août 1585; MC/ET/III/442; 8 f.
      inventaire après décès; Denise, Symon; Hugot, Denise
    - Inventaire après décès de Guillemette Deshays, veuve de Louis Guyot, maître maréchal, puis de Jean Dolle, biens sis rue du Bourg-Tibourg, en la maison d'Étienne Dolle, maître maréchal, paroisse Saint-Paul ou Saint-Jean-en-Grève., 25 novembre 1585; MC/ET/III/442; 4 f.
      inventaire après décès; Deshays, Guillemette; Guyot, Louis; Dolle, Jean; Dolle, Etienne
  - Minutes (inventaires après décès). 1586 - 1587, MC/ET/III/443
    1586 et 1587.
    - Inventaire après décès de Antoine Verrocher, capitaine du charroi de l'artillerie, biens sis rue d17 mai 1586, MC/ET/III/443; 18 f.
      inventaire après décès; Francs-Bourgeois (rue des); Poulies (rue des); Verrocher, Antoine
    - Fragment d'un inventaire après décès placé parmi les minutes., 1587; MC/ET/III/443; 4 f.
    - Inventaire après décès de Françoise Mangart, veuve de Pasquier Le Veau, courtier de chevaux, biens sis rue Guépine, ayant issue sur la rue de Jouy, paroisse Saint-Gervais., 9 mars 1587; MC/ET/III/443; 6 f. (Deux derniers folios très déchirés)
      inventaire après décès; Mangart, Françoise; Le Veau, Pasquier; courtier
    - Inventaire après décès de Anne Boulard, épouse de Girard Lalemant, maître brodeur, biens sis rue de la Mortellerie, en une maison à l'enseigne du Bras de fer, paroisse Saint-Gervais., 7 avril 1587; MC/ET/III/443; 6 f. (Très déchiré)
      inventaire après décès; Mortellerie (rue de la); Boulard, Anne; Lalemant, Girard; brodeur
    - Inventaire après décès de Étienne Romain, maître chapelier associé aux cochers d'Orléans, demeurant à Orléans, biens sis rue Saint-Antoine, en l'hôtellerie de la Trinité, paroisse Saint-Gervais ou Saint-Paul., 17 avril 1587; MC/ET/III/443; 5 f. (Trous; traces d'humidité)
      inventaire après décès; Saint-Antoine (rue); Romain, Etienne; fabricant d'accessoires vestimentaires; conducteur de véhicules
    - Inventaire après décès de Marguerite Charpentier, épouse de Jean Desroziers, marchand, biens sis rue de la Mortellerie, en une maison à l'enseigne de la Corne de daim, paroisse Saint-Jean-en-Grève, Saint-Gervais ou Saint-Paul., 29 avril 1587; MC/ET/III/443; 6 f.
      inventaire après décès; Mortellerie (rue de la); Charpentier, Marguerite; Desroziers, Jean; commerçant
    - Inventaire après décès de Noël Béranger, maître boulanger de petit pain à Paris, biens si7 juillet 1587, MC/ET/III/443; 10 f.
      inventaire après décès; Roi-de-Sicile (rue du); Béranger, Noël
    - Inventaire après décès de Ursin Orillu, marchand hôtelier, biens sis rue Geoffroy-Lasnier, en une maison à l'enseigne de l'Épée de bois, paroisse Saint-Gervais., 6 août 1587; MC/ET/III/443; 10 f. (Passages très pâles)
      inventaire après décès; Epée de Bois (enseigne de l'); Geoffroy-l'Asnier (rue); Orillu, Ursin; commerçant; hôtelier
    - Inventaire après décès de Michelle Barlois, épouse de Louis ou Nicolas Prévost, marchand, biens sis rue Saint-Antoine, paroisse Saint-Gervais ou Saint-Paul., 20 août 1587; MC/ET/III/443; 10 f. (Passages très pâles)
      inventaire après décès; Saint-Antoine (rue); Barlois, Michelle; Prévost, Louis; Prévost, Nicolas; commerçant
    - Inventaire après décès de Geneviève Robineau, épouse de Michel Masson, maître cordonnier, biens sis place de l'Apport-Baudoyer, paroisse Saint-Gervais., 26 août 1587; MC/ET/III/443; 13 f.
      inventaire après décès; Robineau, Geneviève; Masson, Michel; cordonnier
    - Inventaire après décès de Jacques de Lignerac, maître des requêtes de l'Hôtel, biens sis hors la Porte-Saint-Antoine, en la maison de Bel Ébat, paroisse Saint-Paul., 26 septembre 1587; MC/ET/III/443; 27 f. (Partie supérieure déchirée; manques)
      inventaire après décès; Lignerac, Jacques de; maître des requêtes (Ancien Régime)
    - Inventaire après décès de Jean Hardy, compagnon brodeur, biens sis [rue non mentionnée] près de la maison du Chapeau rouge., 29 septembre 1587; MC/ET/III/443; 4 f.
      inventaire après décès; Hardy, Jean; brodeur
  - Minutes concernant Pierre de Ravière (terrier) à Taverny, Commanderie du Temple de Paris, Montmorency et ses environs. 1579 - 1580, MC/ET/III/444
    Commanderie du Temple. Terrier de Montmorency [Val-d'Oise] et environs, Sarcelles, Villier-le-Bel, Gonesse, Sartrouville, Franconville, Sannois, Bessancourt, Taverny, Saint-Leu, Ermont, Cernay, le Plessis-Bouchard. Terrier de Taverny pour Pierre Monet, général en la Cour des Monnaies, acquéreur de Pierre de Ravière, seigneur de Soussois.
    terrier; Ravière, Pierre de
    - Commanderie du Temple. Terrier de Montmorency et environs, Sarcelles, Villiers-le-Bel, Gonesse, Sartrouville, Franconville, Sannois, Bessancourt, Taverny, Saint-Leu, Ermont, Cernay, le Plessis-Bouchard. Terrier de Taverny pour Pierre Monet, général en la Cour des Monnaies, acquéreur de Pierre de Ravière, seigneur de Soussois., 1579 - 1580; MC/ET/III/444
      terrier; Montmorency (Val-d'Oise); Sarcelles (Val-d'Oise); Villiers-le-Bel (Val-d'Oise); Sartrouville (Yvelines); Franconville (Val-d'Oise); Sannois (Val-d'Oise); Saint-Leu-la-Forêt (Val-d'Oise); Taverny (Val-d'Oise); Le Plessis-Bouchard (Val-d'Oise); Bessancourt (Val-d'Oise); Ermont (Val-d'Oise); Gonesse (Val-d'Oise); Monet, Pierre; Ravière, Pierre de; magistrat
  - Minutes concernant l'entreprise générale de transport public par coches. 1579 - 1580, MC/ET/III/445
    - Minutes concernant l'entreprise générale de transport public par coches., 1579 - 1580; MC/ET/III/445
- Répertoire(s) de Jean THIREUL, janvier 1570 - décembre 1578; MC/RE/III/6
  - Répertoire. 1570, janvier - 1578, décembre, janvier 1570 - décembre 1578; MC/RE/III/6
    Informations concernant le classement et la cotation:
    Le niveau inférieur de description, quand il existe, correspond aux mentions d'actes contenues dans le répertoire. Parmi celles-ci, certaines peuvent y être décrites, de manière plus ou moins détaillée. Pour consulter l'acte proprement dit, il convient de rechercher la cote au niveau des articles (registre ou liasse) des minutes du notaire (cote de type 'MC/ET').